René Char Papers, 1929-2007 (bulk 1939-1980): Finding Aid C1599
Manuscripts Division
- Correspondence, 1928-2019; 1945-1988; 53 boxes
  - Van Rogger, 1946-2003; 1946-1971; 2 folders (Box 17, Folder 13-14)
    40 lettres + 4 copie de lettres autographes de RC à Van Rogger avec dédicaces + lettres de MC Char pour exposition en 2003 + textes mort de Van Rogger + correspondance imprimée pour catalogue de l'expo des lettres de Char-Van Rogger de 1948-1971
  - Henriette Grindat, 1950-1986; 1950-1972; 2 folders (Box 17, Folder 15-16)
    Photographe, rencontrée par l'intermédiaire d'Henri Thomas Réalise les photos de La Postérité du soleil texte de Camus et Char 71 lettres + 1 lettre de Janine Rochat avec envoi texte lu à l'enterrement d'Henriette Grindat en 1986
  - Henri Thomas, 1946-1979; 1 folder (Box 17, Folder 17)
    14 lettres manuscrites + texte dactylographié sur la poésie de RC pour les Cahiers de la Pléiade
  - Margo Friters-Drucker, 1952-1962; 1 folder (Box 17, Folder 18)
  - Yves Breton, 1950-1963; 1 folder (Box 17, Folder 19)
    3 lettres + copie d'une lettre de RC intéressante sur la bibliophilie
  - Jean Bélias, 1968-1976; 1 folder (Box 17, Folder 20)
  - Relieurs, 1932-1986; 1 folder (Box 18, Folder 1)
    PAUL BONET. 1932 – 1965 9 lettres + copie 1 lettre de RC de 1965 GEORGES LEROUX. 1974 – 1986 11 lettres y compris cartes et factures P.L. MARTIN. 1959 – 1979 8 lettres
  - Jean Hugues, 1951-1982; 2 folders (Box 18, Folder 2-3)
    80 lettres + 1 lettre de Renaud Gillet
  - François Chapon, 1965-1970; 1 folder (Box 18, Folder 4)
  - Henri, Jacques, Madeleine et Laure Matarasso, 1936-1983; 2 folders (Box 18, Folder 5-6)
    52 lettres (dossier Busclats) + 1 lettre de RC à propos du Soleil des eaux
  - Librairie Auguste Blaizot, 1971; 1 folder (Box 18, Folder 7)
  - Pierre Berès, 1958-1976; 1 folder (Box 18, Folder 8)
    11 lettres + 1 lettre de RC autographe originale
  - Pierre Souvtchinsky, 1930s-1981; 1 folder (Box 18, Folder 9)
    35 lettres
  - Suzanne Tezenas, 1949-1968; 1 folder (Box 18, Folder 10)
    5 lettres + bulletin de souscription et prospectus du domaine musical
  - Gilbert Amy, 1965-1977; 1 folder (Box 18, Folder 11)
    8 lettres
  - Hélène Martin, 1966-1980; 1 folder (Box 18, Folder 12)
    13 lettres (dossier Busclats)
  - Pierre Boulez, 1948-1999; 3 folders (Box 18, Folder 13-15)
    Correspondance croisée. 1948 – 1981 (projet de publication n'a jamais vu le jour) 33 lettres autographes de Pierre Boulez 36 copies de lettres de René Char (propriété de la Fondation Sacher à Bâle) 1 lettre de Max Fisher (avocat, problème Universal maison édition) lettre de Jeanne Chevalier (sœur de Pierre Boulez) 1 lettre de Theo Hirsbrunner télégrammes On joint la liste dactylographiée des lettres de Pierre Boulez – René Char établie par la Fondation Sacher. (2 dossiers) en ajout: 7 lettres de Robert Piencikowski, directeur de la Fondation Paul Sacher à Bâle, à MCC 1 lettre de Marc Wilkison 1 lettre de John Taggart en ajout: 8 lettres de Jean-Louis Martinet (compositeur)
  - Francis Curel, 1952-1957; 1 folder (Box 18, Folder 16)
  - Marie-Thérèse Rouget Char, 1928-1964; 1939-1951; 2 folders (Box 18, Folder 17-18)
    Consists of letters between Char and his mother, as well as some related family correspondence. 87 lettres dont 5 lettres l'année de sa mort (enveloppe écrite main RC) dont 2 lettres de Mme Char à son mari au moment où RC à la rage + 13 lettres autographes de RC à sa mère 1939 en ajout 1 lettre d'un camarade du lycée Mistral à Avignon 13 lettres de Marthe Fabre, amie de Mme Char et famille
  - Letters to René Char after the death of Marie-Thérèse Rouget Char, 1951; 1 folder (Box 18, Folder 19)
    Décès de Mme CHAR. Juin 1951 50 lettres (dont Gaston Gallimard, Charbonnier, Ménard, Bayser, Villeri, etc...) (dossier Busclats)
  - Julie (Lily) Char and Émilienne Moustrou, 1909-1978; 1936-1978; 15 folders (Box 18, Folder 20-22, Box 19, Folder 1-12)
    Consists of correspondence with and related to Char's sisters, as well as some miscellaneous family estate documents and family photographs. Julie, dite LILY sœur aînée de RC 1 lettre grand-mère Rouget 340 lettres (dont 90 lettres reçues à la mort de Lily: Mirò, Robert Gallimard, Blin, Fourcade, Delay, etc...) + 16 lettres notaires, succession et procès verbaux ajout des amies de Lily + 20 lettres Rose Pouzevera + 40 lettres Dr et Yvonne Bec + dans une enveloppe brune: 50 lettres + documents amis de la famille, mots de Lily, livret de famille, notaire, avocats, etc.. + dossier bleu de la main de RC « dossier ma sœur Lily » 65 lettres + photos, (lettres notaire, Ficher, Moustrou, etc..) + dossier concernant maladie de Lily 92 lettres avec jugement, avocats, internement (dossier Busclats)
    Émilienne MOUSTROU Deuxième sœur, mariée à Jean Moustrou Famille MOUSTROU. 1945 – 1978 205 lettres Enfants: Claude (2 enfants Hélène et Raphael) et Bernard (2 enfants Christine et Jacques) (dossier Busclats)
  - Famille Roux à l'Isle sur la Sorgue, 1945-1986; 2 folders (Box 19, Folder 13-14)
    Dr Jean Roux (Dr Blanc sec dans les Feuillets d'Hypnos) et Simone Roux Enfants: Jean-Pierre (Pierrot, marié à Franca), Claude, Marie-Louise (Mimi, mariée à Pierre-Christian Taittinger), Marceline (Zette) 80 lettres
  - Demoiselles Roze, 1930-1945; 3 folders (Box 20, Folder 1-3)
    95 lettres 84 lettres de René Char (achat de MCC des lettres autographes de René CHAR aux demoiselles ROZE) Ajout concernant ami des Mlles Roze: M. Lavergne 11 lettres entourage des Mlles Roze 7 lettres
  - Claude Lapeyre, 1971-1994; 1 folder (Box 20, Folder 4)
  - Comte d'Aulan, 1948-1951; 1 folder (Box 20, Folder 5)
    9 lettres
  - Roger Louis, 1946-1955; 1 folder (Box 20, Folder 6)
    19 lettres (dossier Paris et Busclats)
  - Amis Isle et Environs, 1936-1987; 2 folders (Box 20, Folder 7-8)
  - Famille Mathieu de Lagnes, 1946-1970; 5 folders (Box 20, Folder 9-13)
    Marcelle Mathieu. 1947 – 1970 200 lettres Enfants: Jeanne, Henry, Lucien Jeanne épouse Urbain, liaison avec Char puis Staël (voir amitié féminine) 2) Henry, poète. 1946 – 1951 140 lettres 3) Lucien, cultivateur 2 lettres
  - Jacques Polge, 1954-2012; 1954-1981; 2 folders (Box 20, Folder 14-15)
    56 lettres (dossier Busclats) Marina POLGE, son épouse 10 lettres (lettres intimes) Gérard POLGE à MCC 1 lettre vente cabanon
  - Jeanne Polge, 1950-1979; 3 folders (Box 21, Folder 1-3)
    142 lettres (lettres intimes) + 22 lettres de Magali Sauvy (amie de Jeanne) + 1 photo (Jeanne à gauche sur la photo avec Magali) [Les lettres de RC à JP sont chez le fils de cette dernière, Jacques.]
  - Notaires, Famille Irisson, Amis Isle, 1946-1977; 2 folders (Box 21, Folder 4-5)
    Famille IRISSON Photographe (nombreuses photos de RC en 1945) 11 lettres + carte lettre faire part mariage Jacques et Anne-Marie + coupure presse mort de Jacques Irisson incendie différentes lettres de l'Islois 65 lettres (dont Dr Roux propriétaire des Busclats vendu à RC) Marcel DUNAN Notaire à l'Isle règle problème succession, vente des Nevons, avec inventaire des lieux 44 lettres + expertise partage meubles des Nevons Édouard et Bernard LIFFRAN lettres (dossier Busclats et Paris) Claude DAUVERGNE 3 lettres Charles VALABREGUE 1 lettre + 1 lettre réponse manuscrite de RC Jean ALBERTI 9 lettres + 5 lettres de différents notaires d'Avignon et de l'Isle
  - Georgette Goldstein, 1932-1978; 8 folders (Box 21, Folder 6-13)
    Mariage avec RC le 25 octobre 1932; divorce en 1949 Correspondance entretenue jusqu'à la mort de Georgette qui s'était remariée avec Marc Engelhard 250 lettres (lettres intimes) 20 lettres autographes de René Char 20 lettres Marc Engelhard 13 lettres parents de Georgette 1 lettre Corti 1 lettre Delbourg 1 certificats de mariage mairie du 6e 1 lettre de Maurice Garçon 1 copie du testament de Georgette (legs Doucet)
  - Greta Knutson and Tristan Tzara, 1935-1982; 8 folders (Box 21, Folder 14, Box 22, Folder 1-7)
    300 lettres (lettres intimes) - Knutson 7 à 8 lettres de Marcel Fourrier, avocat et ami de RC qui s'occupera du divorce de GK 2 cartes de Jane Peyrefitte qui logera GK à Aix, rue Celony durant toute la guerre 11 lettres de Tristan Tzara à René et Georgette Char +1 lettre autographe de RC à GK de 1982
  - Yves Bonnefoy, 1966-1981; 1 folder (Box 22, Folder 8)
    13 lettres
  - Alphabetical Correspondence, 1945-1980; 2 folders (Box 22, Folder 9-10)
    Includes correspondence (arranged roughly in alphabetical order) with Roland Barthes, Pierre de Boisdeffre, Alain Bosquet, André Frenaud, Louis Guilloux, Philippe Jaccottet, Olivier Larronde, Michel Leiris, Roland Leroy, Claude and Monique Levi-Strauss, François and Claude Mauriac, Pierre and Françoise Nora, Pierre Vidal-Naquet, and possibly others.
  - Alphabetical Correspondence, 1928-1987; 3 folders (Box 22, Folder 11-13)
    Includes correspondence (arranged roughly in alphabetical order) with Lise Deharme, Jean-Serge Elkaim, Julien Gracq, Carlos Lynes, André and Cécile Miguel, André Rodocanachi, Pierre Robin (Beyrouth), Agathe Rouart Valery, François Stasse, Jean Starobinski, Lucien Scheler, Alain and Jacqueline Trutat, Robert Valette and Cécile Eluard, Patrick Walberg, and possibly others.
  - "Divers" Correspondence, 1945-2019; 2 folders (Box 22, Folder 14-15)
    Includes correspondence (not arranged in any apparent order) with Monique Fong, Mauricette Niogret, Gilles Perriguey, Alain Rey, Jacques Tillien, Franz-André Burguet, Luc Decaunes, Pierre Granville, Dominique Rolin, Pablo Volta, Gabrielle Buffet-Picabia, Bertrand Marchal, Henri Pichette, Jacqueline Lamba, Jacques Charpier, Roland de Reneville, Pierre Loeb, Robert Valençay, Alain Suied, André Thirion, Marwan Hoss, and Gerard Macé.
  - Alphabetical Correspondence, 1946-1987; 3 folders (Box 23, Folder 1-3)
    Includes correspondence (arranged roughly in alphabetical order) with Jean Bernard, Carol Breton, Jose Bergamin, Bailly, Max-Pol Fouchet, Jean Cayrol (Éditions du Seuil), Emmanuel Clancier, René Laubies, Madeleine Chapsal, Henri Espinouze, André Dhôtel, Jean Daniel, Gaston Defferre (Le Provençal), autour du "Dernier Couac," Jean Echenoz, Jean Follain, Marcel Fourrier, Evelyne Faure, Perraudeau, Jérôme and Jean Garcin, Michèle Gazier (Télérama), Eugène Guillevic, Alain Jouffroy, Nine Jacob, Jacques Kober, Pierre Lecuire, Edouard Loeb, André Malraux, Henri Michaux, Henri Mondor, René Micha, Claude Mauriac, Robert Mallet, Eugene Montale, J. B. Michel, André Masson, Édith Mora, H. D. Natel, les Picon, Michel Polac, Claude Pompidou, Yannis Ritsos, André de Richaud, Éditions Skira, Robert Sabatier, Michel Soutter, André Stil, Nathalie Sarraute, Maurice Thorez, André Velter, Jean Wahl, Jean-Claude Xuereb, Jean Tortel, Pasteur Valery Radot, and Tchou.
  - Marie-Claude de Sainte Seine to René Char, 1978-1987; 18 folders (Box 23, Folder 4-12, Box 24, Folder 1-9)
    418 lettres (lettres intimes) avec RC
  - René Char to Marie-Claude de Saint Seine, 1977-1988; 19 folders (Box 25, Folder 1-14, Box 26, Folder 1-5)
    950 lettres (lettres intimes) de René Char à MCC
  - Marguerite Gilbert Caetani, Princesse de Bassiano, 1949-1961; 1950-1956; 8 folders (Box 26, Folder 6-13)
    Responsable des Revues Commerce et Botteghe Oscure (Rome) Importante correspondance littéraire et amoureuse; photos, articles RC prend la responsabilité de la section littérature française et participe au choix d'auteurs étrangers dans la revue Botteghe Oscure 120 lettres de M. Caetani (lettres intimes) 224 lettres de RC à Marguerite Caetani Lettres d'auteurs et traducteurs anglais contactés par MB au sujet de RC: - Stephen Spender, Jackson Matthews, Leonard Clark, Bernard Wall, Paolo Milano, Dorothy Norman, Alan Pryre (Times), René Povbielski, James Lord, Isherwood, Nicolo Nabosco, Michael Hamburger, Faber and Faber, Dagens Nyeter, Hari Bhavan, Henry Kissinger (Harvard University) et aussi français comme Georges Bataille, Jean Paulhan, Henry Mathieu, Julien Gracq, André Berne Joffroy, René Micha (4 lettres)
    6 lettres de Lelia Howard (fille de Marguerite Caetani) 2 lettres autographes de RC (1963) pour restitution de chèque et vente de tableaux
  - Maryse Lafont, 1951-1969; 1951-1966; 13 folders (Box 26, Folder 14-16, Box 27, Folder 1-10)
    Poétesse, compagne de RC, ensemble comprenant photos, poèmes, dessins [morte sans descendance] 520 lettres (lettres intimes) 8 lettres de la mère de ML 11 poèmes autographes de RC à Maryse Lafont écrits sur nappes de restaurant (achat MCC vente Oterello mai 2008)
  - Ciska Grillet, Ted Grillet, 1946-1972; 1951-1955; 3 folders (Box 27, Folder 11-13)
    Résistante, artiste, amie de Nicolas de Staël, son mari sous-préfet à Briançon puis dans l'Ain; amitié forte 17 lettres de Ted 85 lettres de Ciska (lettres intimes) + 1 lettre autographe de RC (achat MCC vente 2002) + texte de RC sur exposition peinture de Ciska à galerie Claude en 1949 Ajout important des copies de la correspondance Nicolas de Staël, Ciska Grillet, René Char (mis en vente en 2002 ) notamment lettres de RC sur le suicide de Nicolas de Staël. RC lui dédiera le poème Anoukis et plus tard Jeanne Catalogue de la vente joint avec CD
  - Yvonne Zervos, 1945-1980; 1951-1972; 16 folders (Box 27, Folder 14-15, Box 28, Folder 1-14)
    475 lettres (lettres intimes) + photos d'Yvonne Zervos + 3 lettres originales de RC+ cartes postales avec poèmes de RC durant le voyage en Alsace et Parc de Sceaux (achat MCC) + 6 lettres de Christian Zervos + 100 lettres originales manuscrites de René Char à Yvonne Zervos de 1951 – 1969 (lettres intimes)
    Ajout concernant la mort d'Yvonne Zervos et la création de la Fondation Zervos: Environ 60 lettres: François Chapon, G. Blin, André Chastel, Christian Zervos, Vieira da Silva, Boyan; Fernandez, Fourcade, etc.
  - Madeleine Guillard, 1948-1959; 1973; 1948-1951; 5 folders (Box 28, Folder 15-18, Box 29, Folder 1)
    Artiste, poétesse, professeur à Grenoble: la dernière lettre de MG renvoie à RC les précieuses lettres qu'elle a reçues de lui 130 lettres avec poèmes (lettres intimes) + 23 lettres autographe de RC avec poèmes
  - Andrée Chedid, 1950-1955; 3 folders (Box 29, Folder 2-4)
    Poétesse, écrivain. 88 lettres (lettres intimes) 1 photo + poèmes [Edition originale de Terre aimée, avec envoi autographe signé à René Char]
  - Jocelyne François, 1964-1976; 1 folder (Box 29, Folder 5)
    Écrivain 16 lettres 2 lettres de M.C Pichaud + dossier Robert Laffont avec 6 lettres pour publication du livre de Jocelyne François intitulé Tombu de C
  - Lucienne Bernard, 1943-1977; 2004; 1945-1955; 6 folders (Box 29, Folder 6-11)
    veuve de Roger Bernard, poète, réfractaire COPIE DE TOUTES LES LETTRES
    Dossier comprenant 180 lettres de Lucienne Bernard, (lettres intimes) René Char, H. Matisse, J. Giono + billets de Roger Bernard (poète assassiné par les Allemands) publication chez Seghers choix lettres avec texte de MCC + dossier nombreuses photos de Lucienne Bernard chez Matisse, originales et copie + copie contrat Seghers + texte dactylographié de François Vezin + lettre maire de Viens + 20 lettres autographes de Lucienne Bernard à RC on ajoute 2 cahiers de poèmes de Roger Bernard annotés par RC + fragment autographe de lettre de Matisse à RC + dossier de la maison de la poésie, soirée Roger Bernard 1 lette d'Alain, fils de Roger + manuscrits de Roger Bernard: 2 cahiers, l'un de la main de RB, l'autre de la main de Lucienne
  - Marthe El Kayem, Henri El Kayem, 1946-1960; 1983-1997; 1946-1954; 2 folders (Box 29, Folder 12-13)
    Photos – pages extraites de l'ouvrage de Jean-Charles Blanc sur un ouvrage intitulé Marthe; Lettres de MCC et J.-C. Blanc pour autorisation publication. 24 lettres (lettres intimes Hôtel Montalembert) 1 lettre autographe de RC 1 brouillon de lettre de RC adressé au CNL 38 lettres d'Henri
  - Marianne Oswald, 1948-1976; 1948-1952; 4 folders (Box 29, Folder 14-17)
    Comédienne, chanteuse, actrice Joint catalogue vente lettres de RC à M. Oswald (50 lettres autographes) 147 lettres + 1 lettre de RC à M. Albert Olivier en 1961
  - Helena Strassova, 1947-1978; 1 folder (Box 29, Folder 18)
    Agent littéraire et amie de RC 18 lettres + 1 lettre autographe RC (achat MCC) + 1 lettre dactylographiée à propos du film Ozkok et centre suédois (dossier Busclats)
  - Susan Wise, 1966-1986; 4 folders (Box 30, Folder 1-4)
    Critique littéraire, auteur d'une étude sur la poésie de René Char et André Breton, Poétesse: recueil publié Torches 100 lettres (lettres intimes) + 5 lettres de sa fille Pyra avec photos (dossier Busclats)
    Also includes two letters from Régine sent from Grenoble in October 1971.
  - Dora Vallier, 1959-1986; 1959-1968; 4 folders (Box 30, Folder 5-8)
    Critique d'art, amie de Viera da Silva, 141 lettres (lettres intimes) + photos (dossier Busclats)
  - France Huser, 1967-1980; 1 folder (Box 30, Folder 9)
    Journaliste au Nouvel Observateur Entretien avec René Char, publié dans la Pléiade 11 lettres (dossier Busclats)
  - Anne-Marie Char, 1948; 1968-1969; 1 folder (Box 30, Folder 10)
    Petite nièce, née en 1948, fille d'Émile (frère de RC) et Annick Char 16 lettres
  - Gustavo Aguirre, 1950-1983; 2013-2014; 5 folders (Box 30, Folder 11-15)
    CORRESPONDANCE PUBLIEE (Gallimard). 1952 – 1982 44 lettres autographes de Gustavo Aguirre 22 lettres (copies) de René Char joints au dossier plusieurs lettres d'écrivains argentins 7 lettres de Ciocchini 3 autres de Castillo et Alenta SaCon 2014, Poesia Buenos Aires, Alonso Revisiter
  - Franz Wurm, 1957-1986; 1957-1974; 7 folders (Box 30, Folder 16-19, Box 31, Folder 1-3)
    Écrivain, poète, traducteur d'origine tchécoslovaque, vit en Suisse Importante correspondance de fin 1957 – 1986, rencontre Char, séjour au Rebanqué (Vaucluse chez Char), nombreuses demandes concernant justesse traduction Traducteur en allemand des poèmes de RC, associé aux traductions de P. Celan, J.P. Wilhelm, Lothar Kluner, Johannes Hubner, Flora Klee-Palyi 200 lettres + envois poèmes
  - Lothar Kluner, Johannes Hübner, et Horst Wernicke, 1951-1988; 1951-1976; 5 folders (Box 31, Folder 4-8)
    Fidèles traducteurs allemands 190 lettres (dossier Busclats) The majority of these letters are from Johannes Hübner and Lothar Kluner, sometimes together. Also includes a few miscellaneous German correspondents.
  - Paul Celan, 1954-1966; 1971-1975; 2012-2015; 3 folders (Box 31, Folder 9-11)
    PUBLIÉ en 2015 par Gallimard Poète et traducteur des poèmes de René Char En copie: Échange de 87 lettres entre Paul Celan et René Char Et 33 lettres à Gisèle Celan Lestrange 1 carte postale autographe de PC à RC Also includes correspondence from Marie-Claude Char regarding the collection.
  - Jean-Pierre Wilhelm, 1952-1972; 1952-1966; 2 folders (Box 31, Folder 12-13)
    Traducteur avec Flora Klee Palyi d'une anthologie de Poèmes de RC Propriétaire de la Galerie 22 à Düsseldorf 70 lettres ajout lettres d'éditeurs allemands chez Fischer Verlag Francfort 12 lettres de Christoph Schwerin 3 lettres de Klaus Wagenbach
  - Jean Voellmy, 1971-1986; 2003; 2010-2013; 1 folder (Box 31, Folder 14)
    Vit à Bâle Professeur, critique, et traducteur, auteur de Comment lire René Char 20 lettres ajout: copie d'une étude, transmise par Jean Voellmy à MCC: Paul Celan révise les traductions allemandes des poèmes de René Char (2002, in: Coloqium Helveticum, 25 pages) que l'auteur a envoyé en 2001 à Paul Celan + 4 lettres de Jean Voellmy à MCC pour la publication choix correspondance Char – Voellmy (non publiée); joint: son choix des lettres
  - Flora Klee-Palyi, 1953-1959; 1 folder (Box 31, Folder 15)
    Traductrice 45 lettres 2 lettres de M. Niedermayer (Limes Verlag) 2 lettres Monique Salomon, Éditions Gallimard (droits étrangers)
  - Clasine Heering, 1965-1997; 1965-1975; 2 folders (Box 31, Folder 16-17)
    PAYS-BAS échange de lettres entre RC et Clasine HEERING. 1961 – 1986 46 lettres de Heering 28 lettres de René Char + 4 lettres de Heering à MCC avec envoi des originaux en 1996
  - Elisabeth Tassing, 1957-1963; 1987; 1 folder (Box 32, Folder 1)
    DANEMARK 19 lettres
  - Ebbe Traberg, 1959; 1 folder (Box 32, Folder 2)
    DANEMARK 2 lettres
  - Mary-Ann Caws, 1951; 1956; 1973; 1977; 1 folder (Box 32, Folder 3)
    ÉTATS-UNIS COPIE 18 lettres de RC + 2 lettres, fax et documents de M.A. Caws à MCC Matériaux Anglais
  - Janine Mitaud, 1951-1987; 1963-1970; 1 folder (Box 32, Folder 4)
    Métamorphoses The majority of the letters are from Janine Ibrahimoff-Mitaud (née Janine Mitaud). Some correspondence is from: Oleg Ibrahimoff, Jean Maison, André Miguel, Jacques Mettra, Gabrielle D'ollone, Jean Piel, Jean Rousselot, and Patrick Rosen.
  - Vadim Kozovoï, 1973-1981; 2007; 2 folders (Box 32, Folder 5-6)
    RUSSIE Poète et traducteur 41 lettres + envoi de poèmes +3 lettres de Georges Nivat + 3 lettres de S. Tatischeff conseiller culturel + photos de famille + 5 lettres de Michel DEGUY à MCC pour publication des lettres de René Char à Kosovoï épreuves de la revue Poésie (voir aussi dossier BLANCHOT, 2 lettres de 1977) + lettre de Marina Gorboff
  - Michail Kuzmin, 1976-1977; 1 folder (Box 32, Folder 7)
    RUSSIE 3 lettres
  - Guennadij Aigui, 1969-1970; 1973; 1 folder (Box 32, Folder 8)
    TCHOUVACHIE 3 lettres
  - Francesc Domingo, 1949-1953; 1966; 2007-2009; 1 folder (Box 32, Folder 9)
    (peintre illustre Arsenal en 1930) 8 lettres + 2 lettres de Barenys + texte sur Domingo de Fernand Pouey dans la revue L'Intrus janvier 1966
  - Gellu Naum, 1969; 1972; 2015; 1 folder (Box 32, Folder 10)
    ROUMANIE poète et traducteur de poèmes de RC 3 lettres + copie 1 lettre de RC
  - António Ramon Rosa, 1952-1967; 1 folder (Box 32, Folder 11)
    PORTUGAL 14 lettres
  - Alberto de Lacerda, 1967; 1973; 1 folder (Box 32, Folder 12)
    MEXIQUE 3 lettres
  - Emilio Araúxo, 2009; 1 folder (Box 32, Folder 13)
    Letter to Marie-Claude Char.
  - Lettres de René Char Non Publiées, 1969-2007; 2003-2007; 2 folders (Box 32, Folder 14-15)
    Lettres de refus de publication de la correspondance + Correspondance Daniel Schmitt, Rene Char refus publication + Mary-Ann Caws, photocopies lettres RC + Lucien Becker (Les Éditions De La Table Ronde) + Jean Penard, refus publication correspondance + Vincent de la Soudière + Correspondance Claude Arnoux + Marwan Hoss
  - Murilo Mendes, 1953-1973; 2006-2008; 1953-1959; 1 folder (Box 32, Folder 16)
    BRÉSIL ami d'Albert Camus 37 lettres et cartes postales
  - Alba de Cespedes, Edgardo Giorgi Alberti, 1967-1988; 1 folder (Box 32, Folder 17)
    ITALIE Presse italienne
  - Piero Bigongiari, 1962-1968; 1 folder (Box 32, Folder 18)
    ITALIE 8 lettres + une étude sur la littérature française avec envoi
  - Enrico Terracini, 1977-1987; 1 folder (Box 32, Folder 19)
    ITALIE 6 lettres + 2 textes sur René Char dont un en hommage à la mort de RC en 88
  - Stefano Agosti, 1983; 1 folder (Box 32, Folder 20)
    ITALIE 1 lettre + une brochure
  - Vittorio Sereni, 1960-1980; 2001-2014; 1960-1975; 3 folders (Box 32, Folder 21-23)
    ITALIE 69 lettres Lettres dactylographiées de MCC avec différents chercheurs Avec copie des lettres de Char à Sereni Contrat signé pour publication en Italie avec Rizzoli Lettre de Elisa Donzelli et Jacqueline Risset On joint: étude en italien de Elisa Donzelli sur la correspondance Sereni-Char (Mai 2008 Université de Rome) avec de nombreuses reproductions d'échanges de lettres Char-Sereni
  - Giorgio Caproni, 1960-1976; 1986; 2007; 1960-1962; 1 folder (Box 32, Folder 24)
    ITALIE 12 lettres + texte dactylographié de Moriet-Genoud sur la rencontre aux Busclats en 1986 entre Caproni et RC + 1 photo
  - Décès Faire-Parts, Lettres de Condoléances, Enterrement, 1988; 6 folders (Box 33, Folder 1-6)